臺灣高等法院高雄分院刑事判決　　　　　　　　　　九十一年度上易字第三一二號
　　上訴人
　　即被告　　甲○○
右上訴人因傷害等案件，不服臺灣屏東地方法院九十年度易字第一四八七號中華民國
九十年十二月卅一日第一審判決（起訴案號：臺灣屏東地方法院檢察署九十年度偵字
第六七七五號），提起上訴，本院判決如左：
      主  文
上訴駁回。
甲○○緩刑貳年。
      事  實
一、甲○○因其姪子周清源因積欠台灣自來水公司自來水費多月未繳，於民國九十年
    九月十三日十時三十分許，在屏東縣新園鄉○○村○○路五巷三十三號周清源住
    宅前，由台灣自來水公司第七區管理處東港營運所業務股股長乙○代表台灣自來
    水公司進行拆水表職務時，甲○○為抗拒乙○拆水表，竟於聚集之群眾前，基於
    傷害之犯意，出手掐打乙○之前頸部，並稱：不要拆水表，否則要讓你好看等語
    ，致乙○受有前頸部挫傷等傷害。
二、案經乙○訴由屏東縣警察局東港分局移送台灣屏東地方法院檢察署檢察官偵查起
    訴。
      理  由
一、訊之上訴人甲○○矢口否認有右述犯行，辯稱：乙○那時在拆水錶，我那時跟他
    說請給我姪子壹個寬限的時間，後來他有說要給他壹個寬限的時間，我沒有打他
    ，我只是在那邊跟他理論，我有跟他說姪子個性不好，如果給他拆掉水錶會起衝
    突，我只有撥開他的身體云云。經查右揭事實，業據告訴人乙○於偵查中指訴綦
    詳，核與證人賴炳棠於原審陳稱：「當天被告與乙○有發生拉扯，被告也有向乙
    ○說不可以拆水錶，否則要讓乙○好看，後來有發生拉扯的動作，我有看到被告
    有用手往乙○的脖子推，被告的手有放在乙○頸部僵持一下子，我們才趕快把被
    告拉開，被告向乙○說要給他好看是邊掐他的脖子邊說，但是在掐之前也有說要
    給乙○好看，他們一直都有在爭執」等語相符，本院調查時賴炳棠仍為相同之陳
    述（見九十一年三月十一日本院訊問筆錄），並有安泰醫院診斷證明書一紙附卷
    可稽，事證明確，上訴人甲○○所辯係卸責之詞，不足採信，其犯行已堪認定。
二、核上訴人甲○○所為係犯刑法第二百七十七條第一項之普通傷害罪。公訴意旨另
    以：被告於傷害乙○期間並以「不要折水表，否則要讓其好看」等語恐嚇乙○，
    致乙○心生畏懼，而生危害於身體之安全，因認被告甲○○另涉犯刑法第三百零
    五條之恐嚇罪嫌，惟查上訴人即被告甲○○於實施傷害行為之際或之前，出言恐
    嚇之危險行為，應為傷害之實害行為所吸收，而不另論罪，惟公訴意旨認此部分
    與前開有罪部分有裁判上一罪之關係，爰不另為無罪之諭知，附此敘明。
三、原審適用刑法第二百七十七條第一項、第四十一條第一項前段，罰金罰鍰提高標
    準條例第一條前段、第二條規定，並審酌上訴人甲○○素行尚佳，此有其前案紀
    錄表可按，僅因細故即生傷害之犯罪動機，對被害人身體之傷害非重，惟所造成
    精神上損害非輕，及其犯罪之目的、手段，犯罪時所受之刺激及其品性、生活狀
    況、智識程度、犯罪所生之損害，犯罪後未能坦承犯行佳等一情狀，量處有期徒
    刑六月，並諭知如易科罰金以三百元折算一日。經核原判決認事用法並無不合，
    量刑亦屬適當，上訴人甲○○上訴否認傷害，為無理由，應予駁回。
四、查上訴人甲○○並無前科未曾受有期徒刑以上刑之宣告，此有臺灣高雄地方法院
    檢察署刑案資料查註記錄表可稽，上訴人甲○○嗣後已與被害人和解，有和解書
    可憑，告訴人乙○並到庭陳明不再追究（見院卷第十九頁），上訴人甲○○經此
    次偵、審程序及判刑教訓，當知所警惕而無再犯之虞，本院認其所宣告之刑，以
    暫不執行為適當，爰併予宣告緩刑貳年，以啟自新。
據上論結，應依刑事訴訟法第三百六十八條、刑法第七十四條第一款，判決如主文。
本案經檢察官陳國全到庭執行職務。
中    華    民    國     九十一     年       三       月      三十一    日
                              臺灣高等法院高雄分院刑事第八庭
                                  審判長法官  郭雅美
                                        法官  洪兆隆
                                        法官  張盛喜
右正本證明與原本無異。
不得上訴。
                                      書記官  魏文常
中    華    民    國     九十一     年       四       月        二      日
附錄法條
刑法第二百七十七條
傷害人之身體或健康者，處三年以下有期徒刑、拘役或一千元以下罰金。
犯前項之罪因而致人於死者，處無期徒刑或七年以上有期徒刑；致重傷者，處三年以
上十年以下有期徒刑。
                                                                        Ｋ
